【裁判字號】    89,訴,415
【裁判日期】    900110
【裁判案由】    違反毒品危害防制條例
【裁判全文】
臺灣花蓮地方法院刑事判決                          八十九年度訴字第四一五號
    公  訴  人  臺灣花蓮地方法院檢察署檢察官
    被      告  丁○○
    指定辯護人  本院公設辯護人 甲○
右列被告因違反毒品危害防制條例案件，經檢察官提起公訴（八十九年度偵字第二六
０四號），本院判決如左：
    主  文
丁○○無罪。
    理  由
一、公訴意旨略以：被告丁○○曾因偽造文書案件，經臺灣士林地方法院判處有期徒
    刑四月，於民國八十九年六月十六日易科罰金執行完畢，猶不知警惕，與丙○○
    （另行簽分偵辦）基於共同販賣安非他命之犯意聯絡，於八十九年八月十六日十
    八時許，在鳳林鎮以每公克新台幣（下同）一千元之價格，販賣不詳數量之安非
    他命予不詳年籍之女子，經警於八十九年七月十日循線查獲（此應係公訴人誤載
    ，因被告係於八月十六日被查獲），因認被告涉犯毒品危害防制條例第四條第二
    項販賣第二級毒品罪嫌。
二、按犯罪事實應依証據認定之，無証據不得推定其犯罪事實；又不能証明被告犯罪
    ，應為無罪之諭知，刑事訴訟法第一百五十四條、第三百零一條第一項分別定有
    明文。次按認定犯罪事實所憑之證據，無論直接證據或間接證據，其為訴訟上之
    證明，須於通常一般之人均不致有所懷疑，而得確信其為真實之程度者，始得據
    為有罪之認定，倘其證明尚未達到此一程度，而有合理之懷疑存在時，即應為無
    罪之認定（最高法院七十六年度臺上字第四九八六號判例可參）。
三、本件公訴人認被告丁○○涉有前揭犯行，無非以(1)被告丁○○之供述(2)共犯丙○○於警詢之自白(3)證人乙○○之證詞為其論據。訊據被告丁○○於本院審理時則
    堅詞否認有何販賣毒品之犯行，辯稱：八十九年八月十六日當天我是與乙○○開
    車先上花蓮找丙○○，之後我們三個人開車回玉里，經過鳳林鎮大約是晚上六、
    七點我有下車等與一個不知姓名的女孩綽號季姐，因為之前季姐有打電話叫我載
    他回玉里，但是到了鳳林他還要我等她，我說太晚了，車要還人，就沒有等她，
    當天並沒有販賣毒品之行為，而且乙○○吃藥後說話就是顛顛倒倒，可能因為丙○○涉嫌竊盜案件被查獲後，我帶警察去找他藏在撞球場的贓物，丙○○認為我
    出賣他，所以說我有販賣安非他命等語經查：
  (1)證人丙○○於八十九年八月十七日第一次接受警訊時，供稱：有販賣五次，但有
    一次是丁○○自己一人販賣，我只知道自八月十五日起拿六至七克給丁○○，最
    後一次是八月十六日十八時至鳳林鎮販賣給一名女生，詳細姓名年籍不詳，丁○○販賣安非他命之價格不詳，沒有拆帳，錢都是丁○○保管，以供給我們平日生
    活、住宿開支用，安非他命是在花蓮和一位姓名不詳的男胖子以伍仟元購得等語
    ，是以依證人丙○○前開證詞，其不知道被告販賣安非他命之價格、販賣之對象
    如何，販毒所得均由被告收取，丙○○非但分文未得反而先支出五千元購買安非
    他命，對於販賣價格是否划算亦不知道，客觀上似已不賺反虧，而證人丙○○於
    查獲時已是成年之人，當無不知販賣安非他命之風險及被查獲時將面臨之罪責，
    其竟甘冒此風險而任令被告取走販賣所得，所述已與常情不合。再者，證人丙○○於同日第二次警訊時則供稱：最近與丁○○在鳳林、花蓮各賣乙次、在玉里賣
    二次，有的二、三仟元，有的五百元成交等語，與前一次所述不知販賣之價格等
    語亦有矛盾。
  (2)證人乙○○於八十九年八月十七日第一次警訊時雖稱：用以購買安非他命的錢是
    來自轉售安命他命得來，由丙○○及丁○○二人來轉售，轉售給不認識的人，一
    克賣一千元，轉售後的錢如何分攤不情楚，我只是在他們轉售時與他們在一起等
    語，但對於轉售安非他命的時間、地點、次數、有無親眼目睹等情均未說明，關
    於販賣的情節所述並不明確，而同日第二次訊問時，對於警方詢問丙○○與何人
    一起販毒，則答稱「不清楚」，於檢察官偵查中則稱：八月十五或十六日和他們
    一起去鳳林，留在車上，不知他們做何事，警訊時說一公克一千元是私底下聽丁○○和丙○○說的等語（見偵查卷第二十頁背面、第二十一頁），至於本院訊問
    時則證稱：不知道被告與丙○○有沒有賣安非他命，大概在被查到那幾天，在從
    鳳林回花蓮的車上聽到被告與丙○○閒聊時說有在賣毒品，沒聽到賣多少錢，不
    知道他們說的是何時販毒的事，亦不知毒品是何人的，賣給何人等語（本院卷第
    二四、二五頁），是以除了乙○○於第一次警訊時不明確之證詞外，其餘迭次供
    述乙○○均稱係聽聞被告與丙○○閒聊而來，依其證詞顯難認定被告有販賣毒品
    之犯行。
  (3)本件係因警方接獲民眾范秀鳳於八十九年八月十七日凌晨四時許報案，稱停於新
    新旅社前機車內之皮包遭人竊取，經旅社櫃檯服務生告知係房客丙○○於三時四
    十分許所竊，警方乃循線於同日五時許在玉里鎮○○路二０一號高桿撞球場查獲
    丁○○、丙○○、乙○○，並於球場內起獲丙○○所竊取之皮包，而被告自始即
    矢口否認販賣毒品等情，有花蓮縣警察局玉里分局玉里派出所警員林富河報告書
    乙份附於警卷可資參照，而本件警方雖於高桿撞球場內查獲內含殘渣之吸食器乙
    個，惟顯係供施用毒品之用，亦無從為被告販毒之佐證。
  (4)證人丙○○於本院訊問時稱：查獲當時我認為是被告把我竊盜的贓物藏放地點招
    出來才會這樣說，且當時因吸毒神智不清楚，才隨便亂咬等語（本院卷第十五、
    十六頁），參酌被告於檢察官訊問時稱查獲之贓物係丙○○去偷的等語（偵查卷
    第十頁），證人丙○○則稱查獲之贓物係其與被告一同去偷的等語（偵查卷第十
    一頁），足認丙○○與被告關於所涉竊盜罪責已先有利害糾葛存在，並產生互推
    責任之情形，是以參酌前述各節，丙○○於警訊時之證詞客觀上既有瑕疵，且可
    信度堪疑，其證詞尚難採信。
  (5)綜上各節，公訴人持認定被告販毒之依據，本院認為尚不足以證明被告有與丙○○共同販賣毒品之行為，此外，復查無其他積極證據足證被告涉有公訴人所指涉
    之犯行，依前揭說明即應為被告無罪之諭知。
據上論斷，應依刑事訴訟法第三百零一條第一項前段，判決如主文。
中        華        民        國    九十     年    一     月     十     日
                                    臺灣花蓮地方法院刑事庭
                                        法  官  林  碧  玲
右正本證明與原本無異。
如對本判決不服，應於送達後十日內，向本院提出上訴狀。（應抄附繕本）
                                        法院書記官
中        華        民        國    九十     年    一     月     十一   日


司法院資訊處製作；財團法人民間司法改革基金會備份。
